

\vspace{3.5em}
\noindent \begin{minipage}{\textwidth}
\stepcounter{mallinumber}
\noindent \textbf{Tüüpsõnamall \arabic{mallinumber}\,\vadja{irvi}}\\

\begin{sideways}
\begin{tabular}{l l}
muutvormimall & tunnused \\
\hline
\underline{irv}\,$\oplus$\,i & \textsc{ sg nom } \\
\underline{irv}\,$\oplus$\,e & \textsc{ sg gen } \\
\underline{irv}\,$\oplus$\,eä & \textsc{ sg par } \\
\underline{irv}\,$\oplus$\,ese & \textsc{ sg ill } \\
\underline{irv}\,$\oplus$\,ez & \textsc{ sg ine } \\
\underline{irv}\,$\oplus$\,ess & \textsc{ sg ela } \\
\underline{irv}\,$\oplus$\,elle & \textsc{ sg all } \\
\underline{irv}\,$\oplus$\,ell & \textsc{ sg ade } \\
\underline{irv}\,$\oplus$\,elt & \textsc{ sg abl } \\
\underline{irv}\,$\oplus$\,essi & \textsc{ sg tra } \\
\underline{irv}\,$\oplus$\,essaa & \textsc{ sg ter } \\
\underline{irv}\,$\oplus$\,eka & \textsc{ sg com } \\
\underline{irv}\,$\oplus$\,ed & \textsc{ pl nom } \\
\underline{irv}\,$\oplus$\,ije & \textsc{ pl gen } \\
\underline{irv}\,$\oplus$\,iit & \textsc{ pl par } \\
\underline{irv}\,$\oplus$\,iise & \textsc{ pl ill } \\
\underline{irv}\,$\oplus$\,iiz & \textsc{ pl ine } \\
\underline{irv}\,$\oplus$\,iiss & \textsc{ pl ela } \\
\underline{irv}\,$\oplus$\,iille & \textsc{ pl all } \\
\underline{irv}\,$\oplus$\,iill & \textsc{ pl ade } \\
\underline{irv}\,$\oplus$\,iilt & \textsc{ pl abl } \\
\underline{irv}\,$\oplus$\,iissi & \textsc{ pl tra } \\
\underline{irv}\,$\oplus$\,iissaa & \textsc{ pl ter } \\
\underline{irv}\,$\oplus$\,ijka & \textsc{ pl com } \\
\end{tabular}
\end{sideways}
\captionof{table}{Tüüpsõnamall \arabic{mallinumber}\,\vadja{irvi} ekstraheeritud muutvormimallid.}
\label{tab:tüüpsõnamall-irvi}

\end{minipage}

 
\vspace{1em}
\noindent Tüüpsõnamall \vadja{irvi} hõlmab vormisõnastikus 6 lekseemi: \vadja{\underline{irv}i, \underline{järv}i, \underline{leem}i, \underline{nim}i, \underline{pilv}i} ja \vadja{\underline{čiv}i}.
